# 成本法下子公司分红有可能冲减长期股权投资成本吗？

提问人：chengshuang1990 时间：2020-08-12 17:14:00
请教各位前辈，100%控股的子公司（其中40%股权是中途从少数股东购买来的），现子公司分红导致子公司净资产大幅减少，从而导致母公司层面长期股权投资要计提减值。会计处理上，母公司层面是按照全部的分红确认投资收益后，再计提长期股权投资减值呢？还是一部分确认为投资收益，一部分冲减长期股权投资成本？

回答人：chenyiwei
母公司层面是按照全部的分红确认投资收益后，再计提长期股权投资减值。
依据：《企业会计准则解释第 3 号》第一条。